臺灣苗栗地方法院刑事判決　　　　　　　 95年度易字第287號
公　訴　人　臺灣苗栗地方法院檢察署檢察官
被　　　告　丙○○
　　　　　　　　　　另案於臺灣臺中監獄苗栗分監執行中
上列被告因竊盜案件，經檢察官提起公訴 （95年度偵字第1587號
），及移送併案（95年度偵字第3213號），本院判決如下：
    主  文
丙○○連續毀壞門扇於夜間侵入住宅竊盜，累犯，處有期徒刑拾
月。
　　事  實
一、丙○○曾犯竊盜、毒品等罪，分別經本院判處有期徒刑1 年
    4 月、5 月確定，並定其應執行有期徒刑1 年8 月，甫於民
    國94年12月3 日縮短刑期執行完畢出監。詎其猶不知悔改，
    復基於意圖為自己不法所有之概括犯意，於下列時間、地點
    ，連續竊取乙○○等人之筆記型電腦等財物：
（一）於95年1 月25日夜間22時許，在臺中縣后里鄉○○路445
      之3 號，以路旁拾得之石頭，敲破該址後門玻璃後，開啟
      門鎖侵入屋內，竊取乙○○所有之筆記型電腦（國眾牌，
      編號：NU0000000） 及數位相機（新力牌，T1型）各1 臺
      得逞。嗣於同年3 月11日9 時10分許，在苗栗縣公館鄉五
      穀村135 號不知情庚○○之住處，為警另案執行搜索時查
      獲，並扣得上開筆記型電腦及數位相機各1 臺（均已發還
      被害人）。
（二）於95年5 月19日4 時許，見停放在苗栗縣公館鄉○○街13
      4 號路旁之車輛無人看管，認有機可乘，即以不詳工具，
      撬開丁○○所有之車號MD─7082號自用小客車左後方車門
      ，侵入竊取置放車內之零錢新臺幣（下同）約300 元及開
      國紀念幣（價值約3000元）等物得手。繼之徒步行至同縣
      公館鄉○○街134 號前，以相同手法侵入甲○○所有之車
      號4753─HB號自用小客車，竊取置放車內之銅製打火機1
      只。丙○○得手後猶未滿足，復在同路段130 號前，以路
      旁拾得之石頭，敲破己○○所有之車號LN─1221號自用小
      客車右前方車窗玻璃後，竊取置放車內之高速公路回數票
      證數張及現金3000元等物（以上毀損部分均未據告訴），
      竊得之財物除遭丙○○丟棄外，現金部分均已供己花用完
      畢。嗣經警接獲民眾報案後，調閱路口監視錄影帶，而循
      線查悉上情。
二、案經苗栗縣警察局移送臺灣苗栗地方法院檢察署檢察官偵查
    起訴，及苗栗縣警察局苗栗分局報告臺灣苗栗地方法院檢察
    署檢察官移送併辦。
    理  由
壹、程序部分：
一、被告丙○○於審理時提出信紙1 張，主張係證人庚○○所書
    寫，欲證明犯罪事實欄一（一）部分之犯行，並非其所為。
    但上述信紙所記載之內容，係屬被告以外之人於審判外之陳
    述，依據刑事訴訟法第159 條第1 項之規定，並無證據能力
    ，不得作為本件之證據。
二、被害人乙○○、丁○○、己○○、甲○○，及秘密證人A1（
    真實姓名年籍資料詳如真實姓名代號對照表）等人，於警詢
    時之陳述，係屬被告以外之人於審判外之陳述，原無證據能
    力。但被告丙○○於本院審理時，在言詞辯論終結前，對於
    上述被害人、證人之警詢時陳述的證據能力，均未表示異議
    。而上述被害人及證人，分別係前述財物遭竊之被害人、目
    睹竊案發生之證人，復衡酌渠等警詢筆錄做成之情形，暨觀
    察上述筆錄之內容，並無不適當之情形，依據刑事訴訟法第
    159 條之5 第2 項之規定，本院自得將之採為本件認定犯罪
    事實的證據，附此敘明。
貳、實體部分：
一、本件被告丙○○對於犯罪事實欄一（二）部分之竊盜犯行坦
    承不諱（參本院審卷95年12月20日審判筆錄第7 頁），但否
    認有竊取乙○○之筆記型電腦、數位相機，辯稱：「在庚○○家裡被查到筆記型電腦及數位相機不是我偷的，是1 個住
    三義的『阿建』偷的，他叫我扛下來，事後要給我50000 元
    ，但一毛錢都沒有給我，所以我現在不扛了。我在警察局說
    我做的，是因為吳瑞建『阿建』把電腦那些東西放在庚○○
    住處，警察就抄，就在庚○○家查到，因為庚○○是我之前
    的老大，搜尋時庚○○還在假釋中，當時庚○○有聯絡到『
    阿建』的老大，庚○○在警察局時跟我說叫我讓警察順利進
    行，到時候再叫『阿建』出來解決。庚○○說讓這件案子順
    利進行到法院，『阿建』的朋友就是幫我交保的那個，叫做
    辛○○，辛○○跟我說如果我夠朋友的話，要給我安家費5
    萬元，當時辛○○跟我講，『阿建』也在旁邊，『阿建』也
    有點頭」等語。
二、惟查：
（一）警員於95年3 月11日上午9 時10分許，持本院法官核發至
      搜索票，在苗栗縣公館鄉五穀村135 號，查獲被告丙○○
      持有筆記型電腦、數位相機各1 台，此有苗栗縣警察局刑
      警隊搜索扣押筆錄、扣押物品目錄表各1 份在卷可憑（參
      95年度偵字第1587號卷第18頁、第24至27頁）。而被告丙○○於警詢及檢察官偵訊時，均陳稱其於95年1 月底某日
      晚間，獨自前往臺中縣后里鄉○○路找朋友，見1 住戶無
      人在家，乃撿拾路邊石塊敲破門之玻璃後開啟門鎖行竊，
      偷得筆記型電腦、數位相機各1 台等語（參同上偵卷第10
      頁、第43頁）。考之被害人乙○○陳稱位於臺中縣后里鄉
      ○○路445 之3 號住處1 樓之後門，於95年1 月25日22時
      許，遭歹徒打破玻璃侵入行竊，偷走筆記型電腦、數位相
      機各1 台等語（參同偵卷第16至17頁），可見被告陳述其
      竊取前述物品之時、地，及竊取物品之方法，係與被害人
      乙○○陳稱渠之物品遭竊的情節相符。
（二）證人庚○○於本院審理時結證稱：「（審判長問：被告與
      你是什麼關係？）朋友。」、「（審判長問：你跟被告之
      間有沒有過節或是不愉快的事情？）都沒有。」、「（審
      判長問：警方在95年3 月11日上午9 點到你所居住苗栗縣
      公館鄉五穀村135 號查獲1 台筆記型電腦，還有數位相機
      ？）有的。」、「（審判長問：那些贓物怎麼會在你的家
      裡？）我也不清楚，前一天晚上我人在台中，我也不曉得
      。」、「（審判長問：你有跟警方表示說那些東西是丙○○帶來你家的？）不是，那是丙○○自己說出來的。」、
      「（審判長問：丙○○有問你說你會不會操作電腦與數位
      相機？）是的。」、「（審判長問：你認識一位綽號『阿
      建』的人嗎？）有聽過，但是不認識。」、「（審判長問
      ：被告說你在警察局有跟他講要被告先配合警察，之後再
      由綽號『阿建』的朋友來幫忙被告辦理交保？）沒有。」
      、「（審判長問：你在警察局所述都實在嗎？）是的。」
      等語（以上參本院審卷95年12月20日審判筆錄第3 至4 頁
      ）。復參酌證人庚○○於警詢時之陳述（渠於警詢時之陳
      述，經本院於審理時在渠具結後，詢問渠警詢時陳述之真
      實性，渠表示真實，則上述警詢筆錄之內容，即係渠於本
      院審理時之證詞而有證據能力，附此敘明。參95年度偵字
      第1587號卷第13至14頁），可知渠係證稱苗栗縣公館鄉五
      穀村135 號為渠之住處。警員於93年3 月11日上午9 時，
      在該處查獲筆記型電腦、數位相機各1 部，而該等物品，
      係被告丙○○攜至渠住處，並詢問渠是否會操作上述物品
      。渠並不知該等物品從何而來，亦未曾要求被告先配合警
      察，之後再由綽號『阿建』的朋友來幫忙交保等情。是證
      人庚○○上述證詞，不能作為對被告有利之認定。
（三）雖被告丙○○於本院審理時，翻異前詞，否認竊取乙○○
      之上述財物，並以上述情節置辯。然證人庚○○否認要求
      被告出面扛下此部分之竊盜罪，已如前述。再查，被告於
      警詢、偵查時，就竊取乙○○財物之時間、地點、方法、
      竊得之物品等情，核與被害人乙○○陳述之情節相符，亦
      如前述。復查，警員至苗栗縣公館鄉五穀村135 號查獲本
      案時，筆記型電腦及數位相機各1 台，係在被告之持有中
      ，亦有搜索扣押筆錄及扣押物品目錄表在卷可佐。由此足
      見，被告否認此部分之犯行，實為臨訟卸責之詞，不能採
      信。此外，復有贓物認領保管單1 紙，臺中縣警察局受理
      刑事案件報案三聯單1 張、採證照片6 張附卷可佐（參95
      年度偵字第1587號卷第29至30頁、第33至35頁），其竊取
      乙○○犯罪事實欄一（一）所示財物之犯行，堪以認定。
（四）被告丙○○坦承犯罪事實欄一（二）部分之竊盜犯行，核
      與證人即查獲本件之警員戊○○、秘密證人A1證述之情節
      相符（參本院審卷95年9 月6 日審判筆錄第2 至6 頁；95
      年度偵字第3213號卷第17至19頁），復與被害人丁○○、
      己○○、甲○○（參95年度偵字第3213號卷第9 至11頁、
      第12至13頁、第15至16頁）陳述之失竊情節相合，又有查
      獲員警出具之職務報告書、竊案現場位置圖各1 紙及現場
      照片16張在卷可考（參同偵卷第4 頁、第30至33頁）。是
      被告丙○○自白此部分之竊盜犯行，與事實相符，堪以採
      信，其竊盜犯行，洵堪認定。
三、核被告所為，係犯刑法第321 條第1 項第1 款、第2 款之毀
    壞門扇於夜間侵入住宅竊盜罪「事實欄一（一）部分」、第
    320 條第1 項普通竊盜罪「事實欄一（二）部分」。又其先
    後3 次普通竊盜犯行、1 次加重竊盜犯行，時間緊接，罪名
    與構成要件相同，顯係基於概括犯意而為，為連續犯【被告
    於行為後，刑法第56條連續犯之規定，業於94年2 月2 日修
    正公布刪除，並於95年7 月1 日施行，則被告之犯行，因行
    為後新法業已刪除連續犯之規定，此刪除雖非犯罪構成要件
    之變更，但顯已影響行為人刑罰之法律效果，自屬法律有變
    更，依新法第2 條第1 項規定，比較新、舊法結果，仍應適
    用較有利於被告之行為時法律即舊法論以連續犯（最高法院
    95年第8 次刑事庭會議決議參照）】，應依修正前刑法第56
    條之規定論以1 罪，從情節較重之毀壞門扇於夜間侵入住宅
    竊盜罪處斷「犯罪事實欄一（一）部分」，並加重其刑【又
    被告就事實欄一（二）部分之竊盜犯行，雖未經起訴，但與
    事實欄一（一）部分的竊盜犯行，具有修正前刑法連續犯裁
    判上一罪關係，為審判效力所及，且經檢察官移送併辦在案
    ，本院自得予以審究，附此敘明。】。又被告有前述之前科
    素行，於上述時間執行完畢，此有臺灣高等法院被告前案紀
    錄表1 份附卷可稽，其於執行完畢後5 年內，再犯本件有期
    徒刑以上之罪，不論依修正前之刑法第47條，或修正後之刑
    法第47條第1 項之規定，均構成累犯，對被告而言，並無有
    利或不利之情形，自不生新舊法比較之問題，應逕依修正前
    刑法第47條之規定，論以累犯，並遞加重其刑。爰審酌被告
    正值青年，竟不思以正當方法獲取金錢、財物，為貪圖私利
    ，竊取他人之財物，缺乏尊重他人財產權之觀念，且造成被
    害人財產上之損失，實不足取。又斟酌被告犯罪之動機、目
    的、手段、竊盜次數為4 次、被害人等所受之損害，暨考量
    其承認部分犯行，否認部分犯行之犯後態度等一切情狀，量
    處如主文所示之刑。
據上論斷，應依刑事訴訟法第299 條第1 項前段，刑法第2 條第
1 項、修正前刑法第56條、刑法第321 條第1 項第1 款、第2 款
、修正前刑法第47條，判決如主文。
本案經檢察官魏宏安到庭執行職務。
中　　華　　民　　國　　96　　年　　1 　　月　　3 　　日
                  刑事第三庭  審判長法　官　柳章峰
                                    法　官　吳國聖
                                    法  官  呂曾達
以上正本證明與原本無異。
如不服本判決，應於判決送達後10日內向本院提出上訴狀（應抄
附繕本）。告訴人或被害人如對於本判決不服者，應具備理由請
求檢察官上訴，其上訴期間之計算係以檢察官收受判決正本之日
期為準。
                                    書記官  許千士
中　　華　　民　　國　　96　　年　　1 　　月　　3 　　日
附錄論罪科刑實體法條文：
刑法第321 條第1 項第1 款、第2 款。
中華民國刑法第321條
（加重竊盜罪）
犯竊盜罪而有左列情形之一者，處 6 月以上、 5 年以下有期徒
刑：
一  於夜間侵入住宅或有人居住之建築物、船艦或隱匿其內而犯
    之者。
二  毀越門扇、牆垣或其他安全設備而犯之者。
三  攜帶兇器而犯之者。
四  結夥三人以上而犯之者。
五  乘火災、水災或其他災害之際而犯之者。
六  在車站或埠頭而犯之者。
前項之未遂犯罰之。
